臺灣高等法院刑事裁定
110年度抗字第92號
抗  告  人  
即  受刑人  陳文福






上列抗告人因聲請定其應執行刑案件，不服臺灣新北地方法院中
華民國109年12月14日裁定（109年度聲字第4591號），提起抗告
，本院裁定如下：
    主  文
抗告駁回。
    理  由
一、原裁定略以：抗告人即受刑人（下稱抗告人）陳文福因犯毒
    品危害防制條例等案件，先後經判決確定如附表，又附表編
    號2、3所示之罪所處之刑為不得易科罰金之罪，而附表編號
    1、4至6所示之罪所處之刑則得易科罰金，合於刑法第50條
    第1項第1款情形，茲本件抗告人已依同條第2項規定，請求
    檢察官就如上開不得易科罰金之罪與前揭得易科罰金之罪，
    向原審提出定應執行刑之聲請，有抗告人民國109年11月26
    日定刑聲請切結書1份在卷可稽。準此，檢察官以原審為各
    該案件犯罪事實最後判決之法院，聲請定其應執行之刑，經
    原審審核認其聲請為正當，應定其應執行之刑為有期徒刑2
    年6月等語。
二、抗告意旨略以：抗告人所犯如附表所示各罪，其犯罪多為侵
    害財產法益之竊盜罪，和戕害自身健康之施用毒品罪，所犯
    各罪非難重複之程度較高，整體非難評價即應減輕，原審遽
    予裁定應執行刑為有期徒刑2年6月，難認與抗告人所犯各罪
    所侵害法益之罪刑相當，懇請鈞院撤銷原裁定，另定適法及
    公平之裁定云云。
三、按裁判確定前犯數罪者，併合處罰之；又數罪併罰有二裁判
    以上，宣告多數有期徒刑者，於各刑中之最長期以上，各刑
    合併之刑期以下，定其刑期，但不得逾30年，觀諸刑法第50
    條第1項前段、第53條及第51條第5款規定甚明。再者，執行
    刑之量定，係屬法院自由裁量之職權，倘所酌定之刑，並未
    違背刑法第51條各款所定的方法或範圍（即法律的外部性界
    限），亦無明顯違背公平、比例原則或整體法律秩序的理念
    （即法律的內部性界限）者，即不得任意指為違法或不當。
四、經查：本件抗告人因犯如附表編號1至6所示之罪，經法院分
    別判處如附表編號1至6所示之刑確定在案，有各該裁判書、
    本院被告前案紀錄表及刑事聲請狀各1件附卷可稽，茲檢察
    官聲請定其應執行之刑，原審審核認其聲請為正當，爰依各
    罪所宣告之有期徒刑為基礎，於各刑中之最長期以上（有期
    徒刑10月），各刑合併之刑期以下（有期徒刑3年1月），裁
    定應執行刑為有期徒刑2年6月，並未逾越刑法第51條第5款
    所定之外部性界限，原裁定已就抗告人之人格特性、犯罪情
    節、所侵害之法益及行為次數等一切情狀為整體評價，給予
    適當酌減，並未悖於法律秩序之理念，符合法規範之目的，
    亦無違反公平、比例及罪刑相當等法律內部性界限之情形，
    核屬法院裁量職權之適法行使，並無違誤。抗告意旨以前開
    情詞指摘原裁定不當，係屬對原審自由裁量職權之適法行使
    ，任意指摘，自無足採，本件抗告核無理由，應予駁回。
據上論斷，應依刑事訴訟法第412條，裁定如主文。　　
中　　華　　民　　國　　110 　年　　1 　　月　　27　　日
                  刑事第十一庭  審判長法　官  周煙平
                                      法　官  陳俞伶
                                      法　官  連育群
以上正本證明與原本無異。
不得再抗告。
                                      書記官  廖紫喬
中　　華　　民　　國　　110 　年　　1 　　月　　27　　日